【裁判字號】    98,訴,891
【裁判日期】    990129
【裁判案由】    毒品危害防制條例
【裁判全文】
臺灣基隆地方法院刑事判決               98年度訴字第891號
公  訴  人  臺灣基隆地方法院檢察署檢察官
被      告  乙○○
上列被告因毒品危害防制條例案件，經檢察官提起公訴（98年度
毒偵字第1371號），被告就被訴事實為有罪之陳述，本院合議庭
裁定由受命法官獨任進行簡式審判程序審理，判決如下：
    主  文
乙○○施用第一級毒品，累犯，處有期徒刑捌月，扣案之第一級
毒品海洛因壹包（驗餘淨重零點零參壹公克）沒收銷燬之、裝置
上開毒品包裝袋壹個、注射針筒壹支沒收；又施用第二級毒品，
累犯，處有期徒刑肆月，扣案之第二級毒品安非他命壹包（毛重
約零點捌貳公克）沒收銷燬之、裝置上開毒品包裝袋壹個沒收。
應執行有期徒刑拾壹月，扣案之第一級毒品海洛因壹包（驗餘淨
重零點零參壹公克）、第二級毒品安非他命壹包（毛重約零點捌
貳公克）沒收銷燬之、裝置上開毒品包裝袋貳個、注射針筒壹支
沒收。
    事實及理由
一、犯罪事實：
  (一)乙○○前因施用毒品案件，經觀察、勒戒後，認有繼續施用
    毒品之傾向，經本院裁定令入戒治處所施以強制戒治，於民
    國94年7 月28日因無繼續強制戒治之必要而釋放出所，並由
    臺灣基隆地方法院檢察署檢察官以94年度戒毒偵字第24號為
    不起訴處分確定。復因施用第一、二級毒品案件，經臺灣高
    等法院以95年度上訴字第2344 號判決判處應執行有期徒刑1
    年2 月確定；再因施用第二級毒品案件，經臺灣宜蘭地方法
    院以96年度易字第109號判決判處有期徒刑6月，並經減刑為
    有期徒刑3月確定，於96年9月12日執行完畢。
  (二)詎乙○○仍未戒除毒癮惡習，基於施用第一級、第二級毒品
    之犯意，於下列時、地，施用第一級、第二級毒品，嗣於下
    列時、地查獲，並採集其尿液送驗後，始悉其犯行：
    (1)於98年7月23日下午6時許，在基隆市○○路472號5樓住處
      ，以將第二級毒品安非他命置放於玻璃管內，下以火燒烤
      後，吸食所生煙霧之方式，施用第二級毒品1次。
    (2)於98年7月24日下午6時許，亦在上址住處，以將第一級毒
      品海洛因置放於注射針筒內，以注射之方式，施用第一級
      毒品1次。嗣於98年7 月24日下午8時30分許，在基隆市○
      ○街、和豐街口為警查獲，並扣得第一級毒品海洛因1 包
      （驗餘淨重0.031公克）及第二級毒品安非他命1包毛重約
      0.82公克、注射針筒1 支，復經其同意採尿送驗結果，呈
      嗎啡及安非他命陽性反應，始悉上情。
二、本件被告乙○○所犯者非為死刑、無期徒刑、最輕本刑為3
    年以上有期徒刑之罪或高等法院管轄第一審案件，其於準備
    程序進行中，先就被訴事實為有罪之陳述，經告知其簡式審
    判程序之要旨，並聽取公訴人、被告之意見後，本院業已依
    刑事訴訟法第273條之1第1項之規定，裁定由受命法官獨任
    以簡式審判程序進行本案之審理。
三、認定事實所依據之證據及理由：
  (一)被告自白：被告於本院審理中自白其於前述時、地施用第一
    級毒品海洛因、第二級毒品安非他命之犯行事實，其任意自
    白核與下列事證相符，應堪可採為證據。
  (二)尿液檢驗結果：台灣尖端先進生技醫藥股份有限公司濫用藥
    物檢驗報告乙紙，足證被告經警查獲後採集之尿液經檢驗結
    果，分呈施用第一級毒品海洛因代謝後之嗎啡及第二級毒品
    安非他命陽性反應。
  (三)扣案物證：扣案之海洛因1包（驗餘淨重0.031公克，有交通
    部民用航空局醫務中心毒品鑑定書在卷可參）、安非他命1
    包毛重約0.82公克（有基隆市警察局第二分局正濱派出所查
    獲涉嫌毒品危害防制條例毒品初步鑑驗報告單乙紙可稽）、
    裝置上開毒品之包裝袋2個、注射針筒1支可資佐證。
  (四)臺灣高等法院被告前案紀錄表在卷可按，足證被告確有如事
    實欄所載之觀察勒戒、徒刑執行等情形。
二、論罪及科刑之理由：
  (一)查海洛因、安非他命分係毒品危害防制條例所列管之第一級
    毒品、第二級毒品，此為該條例第2條第2項第1款、第2款所
    明定。核被告乙○○所為，係犯毒品危害防制條例第10條第
    1項之施用第一級毒品罪及同條例第10條第2項之施用第二級
    毒品罪。被告上開施用第一級毒品海洛因、第二級毒品安非
    他命時，所持有毒品海洛因、毒品安非他命之低度行為，應
    為其施用毒品之高度行為所吸收，均不另論罪。
  (二)被告先後所犯上開2 罪，犯意各別，行為不同，應予分論併
    罰。
  (三)被告前曾受如事實欄所示之有期徒刑執行完畢，有臺灣高等
    法院被告前案紀錄表在卷可按，其於受事實欄所示有期徒刑
    執行完畢後之5 年內，故意再犯本件有期徒刑以上之罪，為
    累犯，其所犯上開2罪，均應依刑法第47條第1項加重其刑。
  (四)本院審酌被告犯罪之動機，曾有施用毒品前科，仍不知戒除
    ，再度施用毒品，惟犯罪後坦承犯行，且所犯之施用毒品犯
    行乃戕害自己身心健康，尚未危及他人等一切情狀，分別量
    處如主文所示之刑，並定應執行刑。
  (五)本案扣案之海洛因驗餘淨重0.031 公克、安非他命毛重0.82
    公克，應依毒品危害防制條例第18條第1 項宣告沒收銷燬之
    。另扣案之裝置上開毒品包裝袋2個、注射針筒1支，為被告
    所有，供施用毒品所用之物，業據被告供承在卷，故應依刑
    法第38條第1項第2款之規定宣告沒收之。
據上論斷，應依刑事訴訟法第273條之1、第299條第1項前段，毒
品危害防制條例第23條第2項、第10條第1項、第2項、第18條第1
項，刑法第11條前段、第47條第1 項、第51條第5款、第38條第1
項第2款前段，判決如主文。
本案經檢察官甲○○到庭執行職務。
中    華    民    國    99    年    1     月    29    日
                  刑事第四庭法    官  齊潔
以上正本證明與原本無異。
如不服本判決應於收受送達後10日內向本院提出上訴書狀，並應
敘述具體理由；其未敘述上訴理由者，應於上訴期間屆滿後20日
內向本院補提理由書（均須按他造當事人之人數附繕本）「切勿
逕送上級法院」。
中    華    民    國    99    年    2     月    2     日
                            書 記 官  黃士元
附錄論罪法條：
毒品危害防制條例第10條
施用第一級毒品者，處 6 月以上 5 年以下有期徒刑。
施用第二級毒品者，處 3 年以下有期徒刑。

司法院資訊處製作；財團法人民間司法改革基金會備份。
